【裁判字號】    97,交簡上,113
【裁判日期】    980224
【裁判案由】    過失傷害
【裁判全文】
臺灣屏東地方法院刑事判決           97年度交簡上字第113號
上  訴  人  臺灣屏東地方法院檢察署檢察官
上  訴  人
即  被  告  甲○○
上列上訴人因過失傷害案件，不服本院97年9 月22日97年度交簡
字第805 號刑事簡易判決（檢察官聲請簡易判決處刑案號：97年
度偵字第3671號），提起上訴，本院第二審合議庭判決如下︰
    主      文
上訴駁回。
甲○○緩刑貳年。
    事實及理由
一、本件犯罪事實及理由，除引用如附件第一審判決書（包括檢
    察官聲請簡易判決處刑書）記載之事實及理由外，並就聲請
    簡易判決處刑書事實欄所載「甲○○…行經林森路與民權路
    交岔路口時，原應注意車前狀況，隨時採取必要之安全措施
    …竟疏未注意及此」等語，補充為「甲○○…行經林森路與
    民權路交會之無號誌交岔路口時，原應注意車前狀況，隨時
    採取必要之安全措施，並應減速慢行，作隨時停車之準備…
    竟疏未注意及此」。
二、上訴人臺灣屏東地方法院檢察署檢察官提起上訴係以本件被
    告過失肇事致被害人即告訴人李政玲受傷非輕，嗣後復不曾
    表示歉意，難見有悔悟之意，原審判處拘役50日之刑，顯屬
    過輕等語；上訴人即被告提起上訴則否認有過失情事，辯稱
    ：本件事發時，被告係以時速約40公里之車速同向行駛於告
    訴人所乘坐，由鍾碧玉駕駛之重型機車左後方，因鍾碧玉所
    駕機車突然左轉，致被告閃避不及而撞及該機車右側所致，
    原判決漏未考量上訴人依當時情形是否有充足反應時間採取
    必要之安全措施，遽認上訴人應負過失責任，顯有失當云云
    。
三、按車輛行經無號誌之交岔路口時，應減速慢行，作隨時停車
    之準備，道路交通安全規則第93條第1 項第2 款定有明文。
    前揭時地被告駕駛機車行駛至上開無號誌路口前，並未依規
    定減速慢行，並作隨時停車之準備等情，除據上訴人即被告
    於本院審理時自承其當時仍以時速40公里行駛等語外，依雙
    方車損情形，告訴人所乘機車遭撞及部位既在右側後方，是
    本件碰撞發生時點，係在告訴人所乘機車已因左轉而進行向
    左橫向位移，並已通過被告車前行進動線區域大半，而非甫
    向左偏轉即遭隨後而來之後車撞及，與被告所辯因告訴人突
    然轉向致全無反應餘地之情形，迥然有異，則本件事發原因
    與被告未依規定減速慢行並作隨時停車之準備，確有相當因
    果關係，堪予認定，卷附臺灣省車輛行車事故覆議鑑定委員
    會經本院依職權囑託鑑定結果，認為被告甲○○駕駛重型機
    車，行經無號誌交岔路口，未減速慢行且未注意車前狀況，
    為本件肇事次因，與本院上開認定相合，殊堪贊同。
四、原審以本件事證明確，認為被告係犯刑法第284 條第1 項前
    段之過失傷害罪，並以被告肇事後仍留置現場，於犯罪未被
    發覺之前，向處理車禍員警坦承肇事，不逃避裁判，有屏東
    縣政府警察局道路交通事故肇事人自首情形紀錄表附卷可佐
    ；是被告於偵查犯罪機關尚未知犯罪人為何人時，即向處理
    車禍員警坦承肇事，不逃避裁判，符合自首之要件，依刑法
    第62條前段規定，減輕其刑，另審酌被告因過失致告訴人受
    傷，且所受傷勢非屬輕微，量處拘役50日，並諭知易科罰金
    之折算標準等情，除就認定被告違反注意義務內容應由本院
    補充如上外，其認事用法均無違誤，量刑亦屬允當，應予維
    持。上訴人臺灣屏東地方法院檢察署檢察官以原審量刑過輕
    ；上訴人即被告則否認犯行如上，並均請求本院撤銷原判決
    ，其上訴均無理由，應予駁回。另上訴人即被告於原審判決
    後，已於97年12月4 日與被害人即告訴人李政玲成立訴訟上
    調解，賠償被害人新臺幣（下同）100,000 元以填補行為所
    生損害，有本院民事庭97年度移調字第74號調解筆錄附卷可
    參，犯後態度尚可，茲考量被告前未曾因故意犯罪受有期徒
    刑以上刑之宣告，有臺灣高等法院被告前案紀錄表及臺灣屏
    東地方法院檢察署刑案資料查註紀錄表各1 份在卷可按，其
    此因一時大意而罹於刑章，嗣所生損害既已經誠意彌補，念
    其既為在學學生，經此偵審程序及刑之宣告，當知所警惕，
    信無再犯之虞，爰併諭知緩刑2 年，以啟自新。
五、依刑事訴訟第455 條之1 第3 項、第368 條、第371 條，刑
    法第74條第1 項第1 款，判決如主文。
本案經檢察官簡志祥到庭執行職務
中    華    民    國    98    年    2     月    24    日
                  交通法庭    審判長法  官  黃國永
                                    法  官  翁世容
                                    法  官  陳松檀
以上正本證明與原本無異。
本判決不得上訴。
中    華    民    國    98    年    2     月    24    日
                                    書記官  黃佳惠


司法院資訊處製作；財團法人民間司法改革基金會備份。
